臺灣高等法院臺南分院刑事判決　　　　 96年度上易字第588號
上　訴　人
即　被　告　戊○○
上列上訴人因竊盜案件，不服臺灣臺南地方法院96年度易字第
771號中華民國96年8月16日第一審判決（起訴案號：臺灣臺南地
方法院檢察署96年度偵字第8818號），提起上訴，本院判決如下
：
    主  文
原判決關於附表編號一至三所示部分撤銷。
戊○○攜帶兇器竊盜，處有期徒刑柒月，扣案鑿刀壹支沒收。
其餘（附表編號四部分）上訴駁回。
撤銷改判及上訴駁回部分應執行有期徒刑玖月，扣案鑿刀壹支沒
收。
    事  實
一、戊○○基於意圖為自己不法所有之竊盜故意，先於附表編號
    一至三所示時間，在台南市○區○○路六三四巷八一弄四號
    處，攜帶屬其所有，長約二十九點五公分，通體金屬製成，
    前端鋒利，客觀上對人之生命、身體構成威脅，足資為兇器
    之鑿刀一支，並持以敲毀附表編號一至三所示被害人停放於
    該處之車輛之車窗玻璃（毀損部分均未據告訴）後，開啟車
    門進入，而接續竊取如附表編號一至三所示被害人置於車內
    之平安符及零錢等物（詳見附表編號一至三所示），得手後
    均據為己有。戊○○復另行起意，基於意圖為自己不法所有
    之竊盜故意，攜帶前開鑿刀一支，於附表編號四所示時地，
    以前開方式毀損附表編號四所示被害人置於該處車輛之車窗
    玻璃（毀損部分亦未據告訴）後，竊取如附表編號四所示之
    財物，得手後據為己有。嗣因戊○○竊取附表編號四所示之
    物後，遭車主甲○○發現，並報警處理後，經警於九十六年
    五月二十二日上午二時二十分許，至臺南市○○路○段九六
    巷四二弄底處查獲，並當場扣得戊○○所有，且供犯罪所用
    之鑿刀一支，戊○○並於警察未發覺前即主動供出附表一至
    三所示之竊盜犯行，並交出所竊得之黃金吊飾六面（均經發
    還）及無人認領之黃金吊飾三面。
二、案經臺南市警察局第三分局報告臺灣臺南地方法院檢察署檢
    察官偵查起訴。
    理  由
一、上揭犯罪事實業據被告戊○○於本院審理時供承不諱，核與
    被害人丙○○、蔡佑根、乙○○、甲○○於警詢中證述失竊
    情節相符，並有被告持以竊盜所用之鑿刀一支扣案可參，另
    有扣押書、贓物認領保管單、現場照片各件在卷可稽，被告
    於本院審理中之自白與事實相符，應堪採信。被告攜帶兇器
    竊盜犯行明確，均堪認定，應依法論科。
二、查被告持以竊盜之鑿刀，長約二十九點五公分，通體金屬製
    成，前端鋒利等情，業經勘驗屬實（參見原審卷第二四頁）
    ，是依該鑿刀之型式、材質，客觀上足以對人之生命、身體
    構成威脅，已屬兇器，故核被告所為如附表所示竊盜行為均
    係犯刑法第三百二十一條第一項第三款之攜帶兇器竊盜罪。
    又被告所為附表編號一至三之竊盜犯行，均於同一地點所竊
    ，而竊盜時間甚短，是被告所為前開三次竊盜犯行，於時間
    、地點等因素之差距上難以分開，獨立性極為薄弱，應視為
    數個竊盜舉動之接續施行，屬接續犯，為實質上一罪，是上
    開附表編號一至三所示之竊盜行為，僅為一竊盜既遂罪。又
    被告戊○○係於警察未發覺前即主動供出附表編號一至三所
    示之竊盜犯行，並接受裁判（詳警詢筆錄第二頁），符合自
    首之規定，爰依刑法第六十二條之規定，減輕其刑。另被告
    所為附表編號一至三所示竊盜犯行，與附表編號四所示之竊
    盜犯行，犯意各別、行為互異，應予分論併罰。
三、原審以被告附表編號一至三所示之罪之事證明確，予以論罪
    科刑，固非無見。惟查被告戊○○係於警察未發覺前即主動
    供出附表編號一至三所示之竊盜犯行，並接受裁判，符合自
    首之規定，原判決未論及此並依刑法第六十二條之規定減輕
    其刑，容有未洽。被告上訴指摘原審此部分未依自首減刑，
    為有理由，應將原判決關於此部分撤銷改判。爰審酌被告犯
    罪動機、手段、目的、所得財物非多、恣意竊取他人車內財
    物，惡性非輕，且於本案被查獲後，又自同年六月十二日起
    再連續犯七件竊盜案，有原審九十六年度易字第九一一號判
    決附卷可稽，顯見其不知悔悟，然因檢察官未上訴，本院不
    能判處較重之罪，加以自首減輕其刑等一切情狀，量處有期
    徒刑七月，以資懲儆。扣案鑿刀一支，係被告所有，且供其
    犯罪所用之物，爰依刑法第三十八條第一項第二款之規定沒
    收之。又被告為警查獲時，一併扣得而無人認領之黃金吊飾
    三面，並無證據足認與本案有關，自無並予宣告沒收之必要
    ，附此敘明。
四、原審就附表編號四部分認被告罪證明確，適用刑法第三百二
    十一條第一項第三款、第三十八條第一項第二款，並審酌被
    告犯罪動機、手段、目的、所得財物非多、恣意竊取他人車
    內財物，惡性非輕，惟考量被告前無犯罪紀錄、犯罪後始終
    坦承犯行之犯罪後態度等一切情狀，量處有期徒刑六月，並
    因扣案鑿刀一支，係被告所有，且供其犯罪所用之物，依刑
    法第三十八條第一項第二款之規定沒收之。本院經核原審認
    事用法並無不當。被告上訴意旨認量刑過重云云，然原審判
    決未考量被告本案查獲後又再犯七件竊盜罪，因而判處有期
    徒刑六月已有輕縱，然因檢察官未上訴，本院不能判處較重
    之罪，故被告認此部分量刑過重，自無理由，此部分應予駁
    回，並與上開撤銷改判部分定應執行刑為有期徒刑九月。
據上論斷，應依刑事訴訟法第三百六十八條、第三百六十九條第
一項前段、第三百六十四條、第二百九十九條第一項前段，刑法
第第三百二十一條第一項第三款、第六十二條、第五十一條第五
款、第三十八條第一項第二款，判決如主文。
本案經檢察官范文豪到庭執行職務。
中　　華　　民　　國　　96　　年　　10　　月　　31　　日
              刑事第六庭  審判長法　官  蔡  崇  義
                                法　官  曾  文  欣
                                法　官  杭  起  鶴
以上正本證明與原本無異。
不得上訴。
　　　　　　　　　　　　　　　　書記官  陳  明  芬
中　　華　　民　　國　　96　　年　　10　　月　　31　　日
附表：
┌──┬───────┬───────┬───┬─────┬──────┐
│編號│時        間  │地        點  │被害人│車      輛│竊 得 財 物 │
├──┼───────┼───────┼───┼─────┼──────┤
│ 一 │96年5月21日晚 │臺南市北區公園│丙○○│HO－2043號│平安符吊飾2 │
│    │上11時許      │路634巷81弄4號│      │自用小客車│面          │
├──┼───────┼───────┼───┼─────┼──────┤
│ 二 │96年5月21日晚 │同上          │丁○○│TH－7145號│零錢新台幣38│
│    │上11時5分許   │              │      │自用小客車│元          │
├──┼───────┼───────┼───┼─────┼──────┤
│ 三 │96年5月21日晚 │同上          │乙○○│臨Q37049號│平安符吊飾3 │
│    │上11時10分許  │              │      │自用小客車│面          │
├──┼───────┼───────┼───┼─────┼──────┤
│ 四 │96年5月22日凌 │臺南市安南區安│甲○○│UA－7060號│平安符吊飾1 │
│    │晨2時20分許   │和路1段118巷19│      │自用小貨車│面          │
│    │              │號            │      │          │            │
└──┴───────┴───────┴───┴─────┴──────┘
附錄法條：
中華民國刑法第321條
（加重竊盜罪）
犯竊盜罪而有左列情形之一者，處 6 月以上、 5 年以下有期徒刑：
一  於夜間侵入住宅或有人居住之建築物、船艦或隱匿其內而犯之者。
二  毀越門扇、牆垣或其他安全設備而犯之者。
三  攜帶兇器而犯之者。
四  結夥三人以上而犯之者。
五  乘火災、水災或其他災害之際而犯之者。
六  在車站或埠頭而犯之者。
前項之未遂犯罰之。
